【裁判字號】    99,易,732
【裁判日期】    991209
【裁判案由】    違反毒品危害防制條例
【裁判全文】
臺灣屏東地方法院刑事判決               99年度易字第732號
公  訴  人  臺灣屏東地方法院檢察署檢察官
被      告  張丁互
上列被告因違反毒品危害防制條例案件，經檢察官提起公訴（99
年度毒偵字第1637號），被告於本院準備程序中就被訴事實為有
罪之陳述，經本院裁定改依簡式程序審理，並判決如下：
    主  文
張丁互施用第二級毒品，處有期徒刑肆月，如易科罰金，以新臺
幣壹千元折算壹日，扣案之甲基安非他命貳包（驗後合計淨重壹
點柒公克）均沒收銷毀。
    事  實
一、張丁互前因施用毒品案件，經臺灣高雄地方法院以95年度毒
    聲字第1158號裁定送觀察、勒戒後，認有繼續施用毒品之傾
    向，並經同院以95年度毒聲字第1653號裁定令入戒治處所施
    以強制戒治，於民國96年7 月20日執行完畢釋放，並經臺灣
    高雄法院檢察署檢察官以96年度戒毒偵字第269 號為不起訴
    處分確定；詎仍不知悔改，復於前案強制戒治執行完畢是放
    後5 年內，基於施用第二級毒品甲基安非他命之犯意，於99
    年7 月8 日晚間某時，在其前所住之屏東縣屏東市○○街15
    5 巷39號住處內，以將甲基安非他命置於玻璃球內燒烤而吸
    食煙霧之方式，施用甲基安非他命1 次。嗣於99年7 月9 日
    20時15分許，張丁互因形跡可疑，在屏東縣屏東市○○路與
    福建路口為警查獲，當場在張丁互身上扣得甲基安非他命2
    小包（驗後合計淨重1.733 公克），並徵得其同意後，採其
    尿液送驗，嗣因尿液鑑驗結果呈甲基安非他命陽性反應，乃
    查悉上情。
二、案經屏東縣政府警察局移送臺灣屏東地方法院檢察署檢察官
    偵查起訴，並經本院改依簡式程序審理。
    理  由
一、按簡式審判程序之證據調查，不受第159 條第1 項之限制，
    刑事訴訟法第273 條之2 定有明文，是依上開規定，於行簡
    式審判程序之案件，被告以外之人於審判外之陳述，除有其
    他不得作為證據之法定事由外，應認具有證據能力。查本件
    如下引用被告以外之人於審判外之陳述，因本案採行簡式審
    判程序，復無其他不得做為證據之法定事由，揆諸首揭說明
    ，應認均具有證據能力，合先敘明。
二、上揭犯罪事實，業據被告張丁互於警詢、偵查、本院準備程
    序及審理時迭承不諱（參警卷第5 頁，偵查卷第10頁，本院
    卷第15頁背面、第29頁背面），又被告為警查獲後在警局所
    排尿液，經送臺灣檢驗科技股份有限公司以酵素免疫分析法
    初驗後，再以氣相層析質譜儀法複驗，證實該尿液呈甲基安
    非他命陽性反應，有該公司於99年7 月27日出具之濫用藥物
    檢驗報告及屏東縣政府警察局刑事警察大隊毒品案件涉嫌人
    尿液採證編號姓名對照表各乙紙附卷可稽（附於警卷第21頁
    ，偵查卷第25頁），此外，並有被告自承其所有並供己施用
    之甲基安非他命2 小包（驗後合計淨重1.733 公克），經送
    高雄醫學大學附設中和紀念醫院鑑定後，證實為甲基安非他
    命無訛，有前開醫院出具之99年10月29日檢驗報告2 份附卷
    可憑（參本院卷第20、21頁）。綜上，足認被告自白與事實
    相符，堪以採信，本案事證至為明確，被告犯行堪予認定。
    又查被告前因施用毒品案件，經經臺灣高雄地方法院裁定送
    觀察、勒戒後，認有繼續施用毒品之傾向，並經同院裁定令
    入戒治處所施以強制戒治，於96年7 月20日執行完畢釋放出
    所，並由臺灣高雄法院檢察署檢察官以96年度戒毒偵字第26
    9 號為不起訴處分確定等情，有臺灣高等法院被告前案紀錄
    表在卷可考，堪認屬實，是被告於前案強制戒治執行完畢釋
    放後5 年內，再犯本案施用第二級毒品犯行，核與毒品危害
    防制條例第23條第2 項所定相符，公訴人依法追訴，於法並
    無不合，本院自應依法論科。
三、按甲基安非他命為毒品危害防制條例第2 條第2 項第2 款所
    定之第二級毒品。核被告張丁互所為，係犯毒品危害防制條
    例第10條第2 項之施用第二級毒品罪；其持有第二級毒品甲
    基安非他命進而施用，持有毒品之行為為施用毒品之當然手
    段，不另論以持有毒品罪。爰審酌被告曾因施用毒品犯行而
    送觀察、勒戒及強制戒治後，仍不知悛悔，猶再施用第二級
    毒品，顯見其無戒絕之決心，惟念其施用毒品乃戕害自己身
    心健康，尚未危及他人，本次施用毒品犯行僅有1 次，犯後
    一貫坦承犯行，態度尚稱良好，並其犯罪之動機、目的、生
    活狀況、智識程度等一切情狀，量處如主文所示之刑，以示
    懲儆，並諭知易科罰金之折算標準。
四、扣案之甲基安非他命2 小包（驗後合計淨重1.733 公克），
    係查獲之第二級毒品，不問是否屬於犯人所有，均應依毒品
    危害防制條例第18條第1 項前段之規定，諭知沒收銷燬；至
    鑑驗時採樣之甲基安非他命0.01公克，已因鑑驗用罄而滅失
    ，自無從諭知沒收銷燬，併此指明。
據上論斷，應依刑事訴訟法第273條之1 第1 項、第299 條第1項
前段，毒品危害防制條例第10條第2 項、第18條第1 項前段，刑
法第11條前段、第41條第1項，判決如主文。
本案經檢察官陳立興到庭執行職務。
中    華    民    國    99    年    12    月    9     日
                  刑事第五庭  法  官  謝濰仲
以上正本證明與原本無異。
如不服本判決應於收受判決後10日內向本院提出上訴書狀，並應
敘述具體理由；其未敘述上訴理由者，應於上訴期間屆滿後20日
內向本院補提理由書（均須按他造當事人之人數附繕本）「切勿
逕送上級法院」。
中    華    民    國    99    年    12    月    9     日
                              書記官  黃美玲
附錄論罪科刑法條：
毒品危害防制條例第10條第2項
施用第二級毒品者，處 3 年以下有期徒刑。

司法院資訊處製作；財團法人民間司法改革基金會備份。
